---
title: "`r params$skolnamn`"
author: "Läsåret `r params$läsår`"
params:
  skolnamn: "Almby skola F-9"
  kommun: "Örebro kommun"
  läsår: "2020/2021"
date: "Framtaget av"
output: 
  pdf_document:
    latex_engine: xelatex
header-includes:
  - \usepackage{titling}
  - \usepackage{fontspec}
  - \pretitle{\begin{center}\fontsize{40}{48}\selectfont\fontspec{LeagueSpartan-Bold.ttf}\textbf}
  - \posttitle{\end{center}}
  - \preauthor{\begin{center}\large}
  - \postauthor{\end{center}}
  - \predate{\begin{center}\large}
  - \postdate{\end{center}\begin{center}\centering\includegraphics[width=1in,height=1in]{sweco_black.png}\end{center}}
  - \usepackage{fancyhdr} #fancyhdr moves the page number to bottom. Removes header, which automatically pops up.
  - \pagestyle{fancy}
  - \fancyhead{}
  - \renewcommand{\headrulewidth}{0pt}
  - \fancyfoot[C]{\thepage}
  - \setlength\footskip{50pt}
  - \usepackage{geometry}
  - \geometry{top=1cm}
font_family: 'Arial'
titletext_fontfamily: 'Arial'  
primary_colour: "#b8e6f2"
accent_colour: "#90c4bd"
sectitle2_textcol: "#cfd7b4"
---

```{r setup, include=FALSE}

knitr::opts_chunk$set(echo = TRUE)

library(tidyverse)
library(knitr)
library(kableExtra)
library(reshape2)
library(scales)
library(gridExtra)
library(data.table)

# Läser in dataframes från Indata
data_elevantal <- readxl::read_excel("YOUR_PATH_FILE")
data_socek_ind <- readxl::read_excel("YOUR_PATH_FILE")
data_franvaro <- readxl::read_excel("YOUR_PATH_FILE")
data_personal <- readxl::read_excel("YOUR_PATH_FILE")
data_elevnojdhet <- readxl::read_excel("YOUR_PATH_FILE")
data_lasforst <- readxl::read_excel("YOUR_PATH_FILE")
data_ak_6_np <- readxl::read_excel("YOUR_PATH_FILE")
data_ak_9_np <- readxl::read_excel("YOUR_PATH_FILE")
data_ak_3_np <- readxl::read_excel("YOUR_PATH_FILE")



färger <- c("#90c4bd", "#b8e6f2", "#cfd7b4", "#f8dabd", '#C0362C', '#a85cc4')
färg1 <- "#90c4bd"
färg2 <- "#b8e6f2"
färg3 <- "#cfd7b4"
färg4 <- "#f8dabd"
färg5 <- "#C0362C"
färg6 <- "#a85cc4"

```

```{r intro, echo = F, message = F, warning=F}

#skapar variabel för totalt antal elever till texten
total_elever <- as.numeric(data_elevantal$e_totalt[data_elevantal$skolnamn == params$skolnamn])

#skapar ord beskrivning av skolans klasser 
start = NA
end = NA
if(data_elevantal$andel_e_f_3[data_elevantal$skolnamn == params$skolnamn] > 0.05){
  start <- "F"
  end <- "3"
}else{start <- "4"}
if(data_elevantal$andel_e_4_6[data_elevantal$skolnamn == params$skolnamn] > 0.05){
  end <- "6"} 
if(data_elevantal$andel_e_7_9[data_elevantal$skolnamn == params$skolnamn] > 0.05){
  end <- "9"}
if(data_elevantal$andel_e_4_6[data_elevantal$skolnamn == params$skolnamn] < 0.05 & 
   data_elevantal$andel_e_f_3[data_elevantal$skolnamn == params$skolnamn] < 0.05){
  start <- "7"}
if(data_elevantal$andel_e_6_9[data_elevantal$skolnamn == params$skolnamn] == 1 & data_elevantal$andel_e_7_9[data_elevantal$skolnamn == params$skolnamn] < 1){
  start <- "6"
  end <- "9"}

```

`r params$skolnamn` är en `r paste(start, end, sep = "-")` `r if(data_franvaro$huvudman[data_franvaro$skolnamn == params$skolnamn] == "Enskild"){paste("friskola")}else{paste("kommunal skola")}` i `r params$kommun` `r if(!is.na(total_elever)){paste(" med totalt", total_elever, "elever", sep = " ")}`.

```{r elevantal, echo = F, message = F, warning=F, results="asis"}
if(!is.na(data_elevantal$e_totalt[data_elevantal$skolnamn == params$skolnamn])  & !is.na(data_elevantal$e_f_3[data_elevantal$skolnamn == params$skolnamn]) & !is.na(data_elevantal$e_4_6[data_elevantal$skolnamn == params$skolnamn]) & !is.na(data_elevantal$e_7_9[data_elevantal$skolnamn == params$skolnamn])){
  cat("## Antal elever")

#elevantal figur
fig_elevantal <- data_elevantal %>%
  filter(skolnamn %in% params$skolnamn)  %>%
    select(skolnamn, starts_with('e')) %>% 
  dplyr::rename("Skolnamn" = skolnamn, "Åkskurs F-3" = e_f_3, "Åkskurs 4-6" = e_4_6, "Åkskurs 7-9" = e_7_9, "Totalt" = e_totalt) %>% 
   kable() %>%
   row_spec(0, bold = TRUE, color = "black")

print(fig_elevantal)
}
```

```{r socek index, echo = F, message = F, warning=F, results="asis"}
#skapar socioekonomiskt index för skolan, aktuellt år och föregående år

socek_skola_nuv <- round(data_socek_ind$index_2022[data_socek_ind$skolnamn == params$skolnamn], 2)
socek_skola_fore <- round(data_socek_ind$index_2021[data_socek_ind$skolnamn == params$skolnamn], 2)

#kommunsnitt nuvarande år
socek_kommun_nuv <- round(mean(data_socek_ind$index_2022[!is.na(data_socek_ind$index_2022)]), 2)

#skapar ord beskrivning hur socioekonomiskt index har förändrats
förändring <- NA
if(socek_skola_nuv < socek_skola_fore){
  förändring <- "en minskning"
} else if(socek_skola_nuv > socek_skola_fore){
  förändring <- "en ökning" 
} else{ förändring <- "oförändrat"}

#skapar ord om relation till kommunsnitt
relation <- NA
if(socek_skola_nuv < socek_kommun_nuv){
  relation <- "under"
} else if(socek_skola_nuv > socek_kommun_nuv){
  relation <- "över" 
} else{ relation <- "på samma nivå som"}

if(!is.na(socek_skola_nuv)){
  cat("## Socioekonomiskt index")
}
```

`r if(!is.na(socek_skola_nuv)){paste("Skolans socioekonomiska index för läsåret",params$läsår,"var", socek_skola_nuv,", vilket är",relation,"kommunsnittet på",socek_kommun_nuv,sep = " ")}`.`r if(!is.na(socek_skola_fore) & !is.na(socek_skola_nuv)){paste(" Jämfört med föregående läsår är det",förändring,"då motsvarande siffra var", socek_skola_fore, sep = " ")}`.

`r if(!is.na(socek_skola_nuv)){paste("Indexet beskriver andelen elever som inte förväntas nå behörighet till gymnasieskolans nationella program. 100 motsvarar genomsnittet i Sverige. Det beräknas av Skolverket och ligger till grund för likvärdighetsbidraget.")}`

```{r kod till text franvaro, echo=FALSE, message = F, warning=F, results="asis"}

#skapa total frånvaro
franvaro_skola <- round(data_franvaro$frånvaro_tot[data_franvaro$skolnamn == params$skolnamn], 2)

#skapa kommunens frånvaro
franvaro_kommun <- round(mean(data_franvaro$frånvaro_tot[!is.na(data_franvaro$frånvaro_tot)]), 2)

if(!is.na(data_franvaro$frånvaro_tot[data_franvaro$skolnamn == params$skolnamn])){
  cat("## Frånvaro")
}

```

`r if(!is.na(data_franvaro$frånvaro_tot[data_franvaro$skolnamn == params$skolnamn])){paste("Elevernas frånvaro i",params$skolnamn,"uppgick under läsåret",params$läsår,"till",franvaro_skola,"procent. I",params$kommun,"uppgick frånvaron till",franvaro_kommun,"procent.",sep=" ")}`

```{r personalstat, echo=FALSE, message = F, warning=F, results="asis"}
personal_besk <- "Lärartäthet och utbildning hos lärare är faktorer"

if(is.na(data_personal$p_eleverperlarare_2022[data_personal$skolnamn == params$skolnamn]) & is.na(data_personal$p_eleverperlarare_2021[data_personal$skolnamn == params$skolnamn]) & is.na(data_personal$p_eleverperlarare_2020[data_personal$skolnamn == params$skolnamn])){
  personal_besk <- "Utbildning hos lärare är en faktor"
}
if(is.na(data_personal$p_andellararleg_2022[data_personal$skolnamn == params$skolnamn]) & is.na(data_personal$p_andellararleg_2021[data_personal$skolnamn == params$skolnamn]) & is.na(data_personal$p_andellararleg_2020[data_personal$skolnamn == params$skolnamn]) & is.na(data_personal$p_andelhogskexamen_2022[data_personal$skolnamn == params$skolnamn]) & is.na(data_personal$p_andelhogskexamen_2021[data_personal$skolnamn == params$skolnamn]) & is.na(data_personal$p_andelhogskexamen_2020[data_personal$skolnamn == params$skolnamn])){
  beskrivning <- "Lärartäthet är en faktor"
}

if(!is.na(data_personal$p_andellararleg_2022[data_personal$skolnamn == params$skolnamn]) | !is.na(data_personal$p_andellararleg_2021[data_personal$skolnamn == params$skolnamn]) | !is.na(data_personal$p_andellararleg_2020[data_personal$skolnamn == params$skolnamn]) | !is.na(data_personal$p_andelhogskexamen_2022[data_personal$skolnamn == params$skolnamn]) | !is.na(data_personal$p_andelhogskexamen_2021[data_personal$skolnamn == params$skolnamn]) | !is.na(data_personal$p_andelhogskexamen_2020[data_personal$skolnamn == params$skolnamn]) | !is.na(data_personal$p_eleverperlarare_2022[data_personal$skolnamn == params$skolnamn]) | !is.na(data_personal$p_eleverperlarare_2021[data_personal$skolnamn == params$skolnamn]) | !is.na(data_personal$p_eleverperlarare_2020[data_personal$skolnamn == params$skolnamn])){
  cat("## Lärartäthet och lärarnas behörighet")
}
```

`r if(!is.na(data_personal$p_andellararleg_2022[data_personal$skolnamn == params$skolnamn]) | !is.na(data_personal$p_andellararleg_2021[data_personal$skolnamn == params$skolnamn]) | !is.na(data_personal$p_andellararleg_2020[data_personal$skolnamn == params$skolnamn]) | !is.na(data_personal$p_andelhogskexamen_2022[data_personal$skolnamn == params$skolnamn]) | !is.na(data_personal$p_andelhogskexamen_2021[data_personal$skolnamn == params$skolnamn]) | !is.na(data_personal$p_andelhogskexamen_2020[data_personal$skolnamn == params$skolnamn]) | !is.na(data_personal$p_eleverperlarare_2022[data_personal$skolnamn == params$skolnamn]) | !is.na(data_personal$p_eleverperlarare_2021[data_personal$skolnamn == params$skolnamn]) | !is.na(data_personal$p_eleverperlarare_2020[data_personal$skolnamn == params$skolnamn])){paste(personal_besk, "som påverkar skolans verksamhet och elevernas lärande. Här redovisas personalstatistik för lärare med heltidstjänst på", params$skolnamn, "i jämförelse med hela kommunen.", sep = " ")}`

```{r figur personalstat, echo=FALSE, message = F, warning=F}
tre_senaste_kalenderår <- c("20/21", "21/22", "22/23")
kommunjfr <- c("Örebros kommunala skolor", "Örebro kommunala skolor", "Örebro fristående skolor")

###OBS!!! "kommunjfr" är en variabel som skapades i pgm 00-02 och den inkluderar friskolorna. Det bör koden inte egentligen inte göra men just nu spelar det ingen roll i praktiken eftersom datafilen är tom.

#två figurer här: elever per lärare och utbildning hos lärare

gg <- data_personal %>%
  filter(skolnamn %in% params$skolnamn | skolnamn %in% kommunjfr)  %>%
  ungroup() %>%
  select(skolnamn, p_eleverperlarare_2022, p_eleverperlarare_2021, p_eleverperlarare_2020) %>%
  as.data.table() %>%
  melt(id.vars = "skolnamn") %>%
  mutate(id = as.factor(desc(row_number()))) %>% arrange(id) %>%
  filter(value != 0) %>%
  mutate(value = as.numeric(value)) %>%
  mutate(year = str_sub(variable, -4, -1))

fig_elever_per_larare <- ggplot(gg, aes(x=year, y=value, group=skolnamn, color=skolnamn)) +
  geom_line() +
  scale_x_discrete(labels = tre_senaste_kalenderår) +
  scale_y_continuous(limits = c(0, max(gg$value)*1.2), breaks = seq(0, max(gg$value)*1.2, by = 2)) +
  theme(axis.title.x = element_blank()) +
  labs(y = "Antal elever per lärare")


print(fig_elever_per_larare)


gg <- data_personal %>%
  filter(skolnamn %in% params$skolnamn | skolnamn %in% kommunjfr)  %>%
  ungroup() %>%
  select(skolnamn, p_andelhogskexamen_2022, p_andelhogskexamen_2021, p_andelhogskexamen_2020
         , p_andellararleg_2022, p_andellararleg_2021, p_andellararleg_2020) %>%
  as.data.table() %>%
  na.exclude() %>% 
  melt(id.vars = "skolnamn") %>%
  mutate(id = as.factor(desc(row_number()))) %>% arrange(id) %>%
  mutate(group = as.factor(case_when(variable == "p_andelhogskexamen_2022"~ "med pedagogisk högskoleex. -"
                                     , variable == "p_andelhogskexamen_2021"~ "med pedagogisk högskoleex. -"
                                     , variable == "p_andelhogskexamen_2020"~ "med pedagogisk högskoleex. -"
                                     , TRUE ~ "med lärarleg. i minst ett ämne -"))) %>%
  filter(value != 0) %>%
  mutate(year = str_sub(variable, -4, -1))  %>%
  mutate(group2 = paste(group, " ", skolnamn)) %>% 
  mutate(value = as.numeric(value)) 


fig_andel_larare_utb <- ggplot(gg, aes(year, value)) +
  scale_x_discrete(labels = tre_senaste_kalenderår) +
  geom_line(aes(colour = group2, group = str_wrap(group2, 10))) +
  #geom_text(aes(label = round(value, 1)), colour = "black", vjust = -0.5, size = 2.5) + OBS! Adding this adds the data to the top.
  #NB: GGREPEL is a package that will separate the numbers on the plot. I could not download the package on my R. Give it a try!
  scale_fill_manual(values = färger) +
  theme(axis.title.x = element_blank()
        , legend.title=element_blank()) +
  scale_y_continuous(labels = function(x) paste0(x, " %"), limits = c(0, 100)) +
  scale_colour_discrete(labels = function(x) str_wrap(x, width = 35)) + 
  labs(y = "% lärare med högskoleexamen/lärarlegitimation ")

print(fig_andel_larare_utb)



```

```{r nöjdhet, echo=FALSE, message = F, warning=F, results = 'asis'}
nojdhet <- "Elever och vårdnadshavare"

if(is.na(data_elevnojdhet$nojd_vhs_ak3[data_personal$skolnamn == params$skolnamn]) & is.na(data_elevnojdhet$nojd_vhs_ak5[data_personal$skolnamn == params$skolnamn]) & is.na(data_elevnojdhet$nojd_vhs_ak8[data_personal$skolnamn == params$skolnamn])){
  nojdhet <- "Elever"
}

if(is.na(data_elevnojdhet$nojd_elevs_ak3[data_personal$skolnamn == params$skolnamn]) & is.na(data_elevnojdhet$nojd_elevs_ak5[data_personal$skolnamn == params$skolnamn]) & is.na(data_elevnojdhet$nojd_elevs_ak8[data_personal$skolnamn == params$skolnamn])){
  nojdhet <- "Vårdnadshavare"
}

#mening om kommunal/enskild
huvudman <- NA
if(data_elevnojdhet$huvudman[data_elevnojdhet$skolnamn == params$skolnamn] == "Kommunal"){
  huvudman <- "kommunala skolor"
}
if(data_elevnojdhet$huvudman[data_elevnojdhet$skolnamn == params$skolnamn] == "Enskild"){
  huvudman <- "friskolor"
}
  
if(!is.na(data_elevnojdhet$nojd_vhs_ak3[data_personal$skolnamn == params$skolnamn]) | !is.na(data_elevnojdhet$nojd_vhs_ak5[data_personal$skolnamn == params$skolnamn]) | !is.na(data_elevnojdhet$nojd_vhs_ak8[data_personal$skolnamn == params$skolnamn]) | !is.na(data_elevnojdhet$nojd_elevs_ak3[data_personal$skolnamn == params$skolnamn]) | !is.na(data_elevnojdhet$nojd_elevs_ak5[data_personal$skolnamn == params$skolnamn]) | !is.na(data_elevnojdhet$nojd_elevs_ak8[data_personal$skolnamn == params$skolnamn])){
  cat("## Nöjdhet hos elever och vårdnadshavare")
}
```

`r if(!is.na(data_elevnojdhet$nojd_vhs_ak3[data_personal$skolnamn == params$skolnamn]) | !is.na(data_elevnojdhet$nojd_vhs_ak5[data_personal$skolnamn == params$skolnamn]) | !is.na(data_elevnojdhet$nojd_vhs_ak8[data_personal$skolnamn == params$skolnamn]) | !is.na(data_elevnojdhet$nojd_elevs_ak3[data_personal$skolnamn == params$skolnamn]) | !is.na(data_elevnojdhet$nojd_elevs_ak5[data_personal$skolnamn == params$skolnamn]) | !is.na(data_elevnojdhet$nojd_elevs_ak8[data_personal$skolnamn == params$skolnamn])){paste(nojdhet,"tillfrågas regelbundet genom enkäter om hur nöjda de är med skolan och dess verksamhet. Nedan ställs svaren för",params$skolnamn, "i relation till genomsnittet för", huvudman, "i", params$kommun, sep= " ")}`.

```{r elevnöjdhet, echo=FALSE, message = F, warning=F}
#Upplevd nöjdhet hos elever och vårdnadshavare
 
 keep_cols <- data_elevnojdhet %>%
   filter(skolnamn %in% params$skolnamn) %>%
   mutate(across(where(is.character), ~na_if(., "0"))) %>%
   select_if(~ !any(is.na(.)))
  
    gg <- data_elevnojdhet %>%
   filter(skolnamn %in% params$skolnamn | skolnamn %in% kommunjfr)  %>%
   select(-c(skolkod, huvudman)) %>%
   melt(id.vars = "skolnamn") %>%
   filter(variable %in% colnames(keep_cols)) %>%
   filter(!is.na(value)) %>%
   mutate(variable = case_when(variable == "nojd_vhs_ak3" ~ "Upplevd nöjdhet vårdnadshavare åk 3"
          , variable == "nojd_vhs_ak5" ~ "Upplevd nöjdhet vårdnadshavare åk 5"
          , variable == "nojd_vhs_ak8" ~ "Upplevd nöjdhet vårdnadshavare åk 8"
          , variable == "nojd_elevs_ak3" ~ "Upplevd nöjdhet elever åk 3"
          , variable == "nojd_elevs_ak5" ~ "Upplevd nöjdhet elever åk 5"
          , variable == "nojd_elevs_ak8" ~ "Upplevd nöjdhet elever åk 8")) %>%
   mutate(value = round(as.numeric(value), digits = 0))
 


        
     
fig_nojdhet <- ggplot(gg, aes(skolnamn, value, fill=variable)) + 
geom_col(position = "dodge") + 
   scale_fill_manual(values = färger, guide = guide_legend(direction = "vertical", ncol = 2)) +
   theme(axis.title.x = element_blank()) + 
   geom_text(aes(label=paste0(round(value, 1), "%")), vjust=-0.5, position = position_dodge(0.9)) +
   theme(axis.title.x = element_blank()
            , legend.title = element_blank()
            , legend.position = "bottom" 
            , legend.text = element_text(size = 7)) +
   scale_y_continuous(labels = function(x) paste0(x, " %"), limits = c(0, 100)) +
   theme(axis.title.x = element_blank()
         , axis.title.y = element_blank()
         , legend.title=element_blank())


 
 if(!is.na(data_elevnojdhet$nojd_vhs_ak3[data_personal$skolnamn == params$skolnamn]) | !is.na(data_elevnojdhet$nojd_vhs_ak5[data_personal$skolnamn == params$skolnamn]) | !is.na(data_elevnojdhet$nojd_vhs_ak8[data_personal$skolnamn == params$skolnamn]) | !is.na(data_elevnojdhet$nojd_elevs_ak3[data_personal$skolnamn == params$skolnamn]) | !is.na(data_elevnojdhet$nojd_elevs_ak5[data_personal$skolnamn == params$skolnamn]) | !is.na(data_elevnojdhet$nojd_elevs_ak8[data_personal$skolnamn == params$skolnamn])){
   print(fig_nojdhet)
 }
```

```{r läsförståelse, echo=FALSE, message = F, warning=F, fig.width=8, fig.height=12}

if(!is.na(data_lasforst$f_2022[data_lasforst$skolnamn == params$skolnamn]) | 
   !is.na(data_lasforst$f_2021[data_lasforst$skolnamn == params$skolnamn]) |
   !is.na(data_lasforst$f_2020[data_lasforst$skolnamn == params$skolnamn]) |
   !is.na(data_lasforst$t_2022[data_lasforst$skolnamn == params$skolnamn]) |
   !is.na(data_lasforst$t_2021[data_lasforst$skolnamn == params$skolnamn]) |
   !is.na(data_lasforst$t_2020[data_lasforst$skolnamn == params$skolnamn]) |
   !is.na(data_lasforst$p_2022[data_lasforst$skolnamn == params$skolnamn]) |
   !is.na(data_lasforst$p_2021[data_lasforst$skolnamn == params$skolnamn]) |
   !is.na(data_lasforst$p_2020[data_lasforst$skolnamn == params$skolnamn]) ){
  cat()
}

gg <- data_lasforst %>%
   filter(skolnamn %in% params$skolnamn | skolnamn %in% kommunjfr)  %>%
   select(-c(skolkod, "typ av huvudman", huvudman)) %>%
   melt(id.vars = "skolnamn") %>%
   filter(!is.na(value)) %>%
   mutate(value = round(as.numeric(value), digits = 0)) %>%
   mutate(year = str_sub(variable, start= -4)) %>%
   mutate(gender = case_when(str_sub(variable, start = 1, end = 1) == "p" ~ "Pojkar"
          , str_sub(variable, start = 1, end = 1) == "f" ~ "Flickor"
          , str_sub(variable, start = 1, end = 1) == "t" ~ "Totalt")) %>%
   mutate(group = paste0(skolnamn, " ", gender)) %>%
   mutate(label = paste0(skolnamn, " ", gender))


# Convert 'year' column to factor
gg$year <- as.factor(gg$year)
                      


# For total data
total_data <- gg %>% filter(gender == "Totalt")

# For gender data
gender_data <- gg %>% filter(gender != "Totalt")


# Create the first graph for total data
plot1 <- ggplot(total_data, aes(x=year, y=value, color=group)) +
  geom_point() + # Add this line
  geom_line(aes(group = group)) + # And modify this line
  #scale_x_discrete(breaks = unique(total_data$year)) +
  scale_x_discrete(labels = tre_senaste_kalenderår) +
  scale_y_continuous(labels = function(x) percent(x/100), limits = c(0, NA)) +
  labs(title="Åk 1 - % läskunniga elever", x="År", y=NULL) +
  theme_minimal() + 
  theme(legend.title=element_blank()) + 
  scale_color_brewer(palette="Dark2")


# Create a new variable 'label' for labeling purpose


# Create the second graph for gender data
plot2 <- ggplot(gender_data, aes(x=year, y=value, color=label)) +
  geom_point() + # Add this line
  geom_line(aes(group = group)) + # And modify this line
  scale_x_discrete(labels = tre_senaste_kalenderår) +
  #scale_x_discrete(breaks = unique(gender_data$year)) +
  scale_y_continuous(labels = function(x) percent(x/100), limits = c(0, NA)) +
  labs(title="Flickor mot pojkar läskunniga", x="År", y=NULL) +
  theme_minimal() +
  theme(legend.title=element_blank()) + 
  scale_color_brewer(palette="Dark2")

plots <- list()



if(!is.na(data_lasforst$t_2022[data_lasforst$skolnamn == params$skolnamn]) |
   !is.na(data_lasforst$t_2021[data_lasforst$skolnamn == params$skolnamn]) |
   !is.na(data_lasforst$t_2020[data_lasforst$skolnamn == params$skolnamn]) ){
   plots <- c(plots, list(plot1))
}

if(!is.na(data_lasforst$f_2022[data_lasforst$skolnamn == params$skolnamn]) | 
   !is.na(data_lasforst$f_2021[data_lasforst$skolnamn == params$skolnamn]) |
   !is.na(data_lasforst$f_2020[data_lasforst$skolnamn == params$skolnamn]) |
   !is.na(data_lasforst$p_2022[data_lasforst$skolnamn == params$skolnamn]) |
   !is.na(data_lasforst$p_2021[data_lasforst$skolnamn == params$skolnamn]) |
   !is.na(data_lasforst$p_2020[data_lasforst$skolnamn == params$skolnamn]) ){
   plots <- c(plots, list(plot2))
}

if (length(plots) > 0) {
  do.call("grid.arrange", c(plots, ncol=1)) 
  }

```

```{r np 3, echo=FALSE, message = F, warning=F, results="asis", fig.align='center', fig.height=4}

#rubrik
if(any(!is.na(data_ak_3_np$andel_godk_ma_tot[data_ak_3_np$skolnamn == params$skolnamn]))  
   | any(!is.na(data_ak_3_np$andel_godk_sve[data_ak_3_np$skolnamn == params$skolnamn])) 
   | any(!is.na(data_ak_3_np$andel_godk_sva[data_ak_3_np$skolnamn == params$skolnamn])) 
){
  cat("## År 3 - Genomsnittlig andel godkända elever per delprov i de nationella proven")
}

#figur åk 3
gg <- data_ak_3_np %>%
  filter(skolnamn %in% params$skolnamn | skolnamn %in% kommunjfr) %>%
  filter(Kön == "Totalt") %>%
  select(skolnamn, andel_godk_ma, andel_godk_sve, andel_godk_sva) %>%
  melt(id.vars = "skolnamn") %>%
  mutate(subject = case_when(str_sub(variable, -2 , -1) == "ma" ~ "Matematik"
                             , str_sub(variable, -2 , -1) == "ve" ~ "Svenska"
                           , str_sub(variable, -2 , -1) == "va" ~ "SvA")) %>%
  mutate(dropsva = case_when(skolnamn %in% params$skolnamn& is.na(value) & subject == "SvA" ~ 1
                             , .default = 0)) %>%
  filter(!(subject == "SvA" & sum(dropsva) == 1))
  


# Convert 'value' to numeric. Otherwise, error message.
gg$value <- as.numeric(gg$value)

fig_ak_3_np <- ggplot(gg, aes(x=subject, y=value, fill=str_wrap(skolnamn, 5), colour = str_wrap(skolnamn, 5))) +
  geom_bar(stat="identity", position=position_dodge()) +
  geom_text(aes(label=paste0(round(value * 100, 1), "%")), colour = "black", vjust=-0.5, position = position_dodge(0.9)) +
  theme(axis.title.x = element_blank()
        , legend.title = element_blank()
        , legend.position = "bottom") +
  labs(y = "Godkända %") +
  scale_y_continuous(labels = function(x) paste0(x * 100, " %"), limits = c(0, 1.1), expand = c(0, 0)) + ggtitle('Åk 3')


if(any(!is.na(data_ak_3_np$andel_godk_ma[data_ak_3_np$skolnamn == params$skolnamn])) | 
   any(!is.na(data_ak_3_np$andel_godk_sve[data_ak_3_np$skolnamn == params$skolnamn])) | 
   any(!is.na(data_ak_3_np$andel_godk_sva[data_ak_3_np$skolnamn == params$skolnamn])))
{
  print(fig_ak_3_np)
}



```

```{r np 6, echo=FALSE, message = F, warning=F, results="asis", fig.align='center', fig.height=4}

#rubrik för Åk 6
if(any(!is.na(data_ak_6_np$godk_np_ma[data_ak_6_np$skolnamn == params$skolnamn]))  
   | any(!is.na(data_ak_6_np$godk_np_sv[data_ak_6_np$skolnamn == params$skolnamn])) 
   | any(!is.na(data_ak_6_np$godk_np_sva[data_ak_6_np$skolnamn == params$skolnamn]))
   | any(!is.na(data_ak_6_np$godk_np_en[data_ak_6_np$skolnamn == params$skolnamn])) 
){
  cat("## År 6 - Genomsnittlig andel godkända elever per delprov i de nationella proven")
}

#figur åk 6

if(any(data_ak_6_np$skolnamn %in% params$skolnamn)) {
  gg <- data_ak_6_np %>%
    filter(skolnamn %in% params$skolnamn | skolnamn %in% kommunjfr) %>%
    mutate(godk_np_sva = na_if(godk_np_sva, "..")) %>%
    select_if(~ !any(is.na(.))) %>%
    melt(id.vars = "skolnamn") %>%
    mutate(subject = case_when(str_sub(variable, -2 , -1) == "ma" ~ "Matematik"
                                  , str_sub(variable, -2 , -1) == "sv" ~ "Svenska"
                                  , str_sub(variable, -2 , -1) == "va" ~ "SvA"
                                  , str_sub(variable, -2 , -1) == "en" ~ "Engelska")) %>%
    mutate(dropsva = case_when(skolnamn %in% params$skolnamn& is.na(value) & subject == "SvA" ~ 1
                               , .default = 0)) %>%
    filter(!(subject == "SvA" & sum(dropsva) == 1))
}




# Convert 'value' to numeric. Otherwise, error message.
 gg$value <- as.numeric(gg$value)
 
fig_ak_6_np <- ggplot(gg, aes(x=subject, y=value, fill=str_wrap(skolnamn, 5), colour = str_wrap(skolnamn, 5))) +
      geom_bar(stat="identity", position=position_dodge()) +
      geom_text(aes(label=paste0(round(value * 100, 1), "%")), colour = "black", vjust=-0.5, position = position_dodge(0.9)) +
      theme(axis.title.x = element_blank()
            , legend.title = element_blank()
            , legend.position = "bottom") +
      labs(y = "Godkända %") +
      scale_y_continuous(labels = function(x) paste0(x * 100, " %"), limits = c(0, 1.1), expand = c(0, 0)) + ggtitle('Åk 6')



if(any(!is.na(data_ak_6_np$godk_np_ma[data_ak_6_np$skolnamn == params$skolnamn]))  
   | any(!is.na(data_ak_6_np$godk_np_sv[data_ak_6_np$skolnamn == params$skolnamn])) 
   | any(!is.na(data_ak_6_np$godk_np_sva[data_ak_6_np$skolnamn == params$skolnamn]))
   | any(!is.na(data_ak_6_np$godk_np_en[data_ak_6_np$skolnamn == params$skolnamn])) 
){
  print(fig_ak_6_np)
}




```

```{r np 9, echo=FALSE, message = F, warning=F, results="asis", fig.align='center'}

#betyg ak 9

#rubrik för Åk 9
if(any(!is.na(data_ak_9_np$godk_np_ma[data_ak_9_np$skolnamn == params$skolnamn]))  
   | any(!is.na(data_ak_9_np$godk_np_en[data_ak_9_np$skolnamn == params$skolnamn])) 
   | any(!is.na(data_ak_9_np$godk_np_sv[data_ak_9_np$skolnamn == params$skolnamn]))
   | any(!is.na(data_ak_9_np$godk_np_sva[data_ak_9_np$skolnamn == params$skolnamn]))
   | any(!is.na(data_ak_9_np$godk_np_no[data_ak_9_np$skolnamn == params$skolnamn])) 
   | any(!is.na(data_ak_9_np$godk_np_so[data_ak_9_np$skolnamn == params$skolnamn]))
   | any(!is.na(data_ak_9_np$godk_np_alla[data_ak_9_np$skolnamn == params$skolnamn]))
){
  cat("## År 9 - Genomsnittlig andel godkända elever per delprov i de nationella proven")
}



#figur åk 9

if(any(data_ak_9_np$skolnamn %in% params$skolnamn)) {
  gg <- data_ak_9_np %>%
    filter(skolnamn %in% params$skolnamn | skolnamn %in% kommunjfr) %>%
    select_if(~ !any(is.na(.))) %>%
    melt(id.vars = "skolnamn") %>%
    mutate(subject = as.factor(case_when(str_sub(variable, -2 , -1) == "ma" ~ "Matematik"
                               , str_sub(variable, -2 , -1) == "sv" ~ "Svenska"
                               , str_sub(variable, -2 , -1) == "va" ~ "SvA"
                               , str_sub(variable, -2 , -1) == "en" ~ "Engelska"
                               , str_sub(variable, -2 , -1) == "so" ~ "SO"
                               , str_sub(variable, -2 , -1) == "no" ~ "NO"
                               , str_sub(variable, -2 , -1) == "la" ~ "Samtliga ämnen")))
  
  
}


      
      
      
          
gg$value <- as.numeric(gg$value)
fig_ak_9_np <-   ggplot(gg, aes(x=subject, y=value, fill=str_wrap(skolnamn, 5), colour = str_wrap(skolnamn, 5))) +
      geom_bar(stat="identity", position=position_dodge(0.9), width = 0.8) +
     geom_text(aes(label=paste0(round(value, 1), "%")), colour = "black", vjust=-0.5, position = position_dodge(0.9), size = 2.5) + # Adds data labels on barplots. Adjust size.
      theme(axis.title.x = element_blank()
            , legend.title = element_blank()
            , legend.position = "bottom") +
      labs(y = "Godkända %") +
      scale_y_continuous(labels = function(x) paste0(x, " %"), limits = c(0, max(gg$value)*1.2), expand = c(0, 0)) + ggtitle('Åk 9')



if(any(!is.na(data_ak_9_np$godk_np_ma[data_ak_9_np$skolnamn == params$skolnamn]))  
   | any(!is.na(data_ak_9_np$godk_np_en[data_ak_9_np$skolnamn == params$skolnamn])) 
   | any(!is.na(data_ak_9_np$godk_np_sv[data_ak_9_np$skolnamn == params$skolnamn]))
   | any(!is.na(data_ak_9_np$godk_np_sva[data_ak_9_np$skolnamn == params$skolnamn]))
   | any(!is.na(data_ak_9_np$godk_np_no[data_ak_9_np$skolnamn == params$skolnamn])) 
   | any(!is.na(data_ak_9_np$godk_np_so[data_ak_9_np$skolnamn == params$skolnamn]))
   | any(!is.na(data_ak_9_np$godk_np_alla[data_ak_9_np$skolnamn == params$skolnamn]))
){
  print(fig_ak_9_np)
}



```
